【裁判字號】    95,易,501
【裁判日期】    951117
【裁判案由】    竊盜
【裁判全文】
臺灣新竹地方法院刑事判決               95年度易字第501號
公  訴  人  臺灣新竹地方法院檢察署檢察官
被      告  乙○○
                    （另案在臺灣新竹看守所羈押中）
上列被告因竊盜案件，經檢察官提起公訴（九十五年度偵字第五一
一四號），本院裁定以簡式審判程序審理，判決如下：
    主  文
乙○○竊盜，累犯，處有期徒刑捌月；又竊盜，累犯，處有期徒
刑拾月，扣案之白手套壹雙、手電筒壹支、尼龍袋壹個，均沒收
。應執行有期徒刑壹年肆月，扣案之白手套壹雙、手電筒壹支、
尼龍袋壹個，均沒收。
    事  實
一、乙○○曾於民國八十四年間因竊盜案件，經本院以八十四年
    度訴字第四九六號判決判處有期徒刑二年六月，刑前強制工
    作三年確定，自八十四年八月二日入監執行強制工作，於八
    十七年一月三日免除強制工作後接續執行徒刑，於八十八年
    八月十一日縮短刑期假釋出監。其於八十九年假釋期間另犯
    竊盜案件，經本院以八十九年度易字第三○○號判決判處有
    期徒刑一年二月確定，其假釋因而遭到撤銷，應執行殘刑徒
    刑一年六月八日，自八十九年六月八日入監執行，於九十一
    年十二月二十八日徒刑接續執行完畢，仍不知悔改，復基於
    意圖為自己不法所有之犯意，於九十五年八月三十日上午近
    五時許，行經甲○○所有，設在新竹市○○街二八巷三九號
    旁空地上之鴿舍時，見該鴿舍大門未關且無人看管，乘無人
    注意之際，潛入鴿舍內，徒手捉取鴿子裝入其所有之紙袋內
    之方式，竊取鴿子四隻，得手後，將竊得之鴿子攜回其新竹
    縣新埔鎮○○○街五號住處，準備宰殺食用。
二、乙○○竊得上開鴿子後，食髓知味，又另行起意，基於意圖
    為自己不法所有之犯意，於同年九月一日凌晨○時二十分許
    （起訴書誤為凌晨○時五十分許），至上開鴿舍外，乘該鴿
    舍大門未關且無人看管之際，進入鴿舍內，戴上其所有之白
    手套，並以其所有之手電筒探照，捉取鴿子裝入其所有之尼
    龍袋之方式，竊取鴿子二隻，得手後，因誤觸鴿舍內之防盜
    鈴，為楊凱榮及附近住戶陳東慶發現後報警當場逮捕，並扣
    得其所有，供本次行竊所用之白手套一雙、手電筒一支及尼
    龍袋一個，嗣在其帶領下，前往其上址住處起出先前竊得之
    鴿子四隻而查獲上情。
三、案經新竹市警察局第三分局報請臺灣新竹地方法院檢察署檢
    察官偵查起訴。
    理  由
一、本件被告乙○○所犯竊盜罪，非為死刑、無期徒刑、最輕本
    刑為三年以上有期徒刑之罪或高等法院管轄第一審案件，其
    於本院準備程序進行中，先就被訴事實為有罪之陳述，本院
    認為符合刑事訴訟法第二百七十三條之一之規定，裁定進行
    簡式審判程序，先予敘明。
二、認定犯罪事實所憑之證據及認定之理由：
    上述事實，業經被告乙○○於警訊、偵查中及本院審理時坦
    白承認，核與被害人甲○○於警詢時供述鴿子先後二次遭竊
    、證人陳東慶於警詢時供述逮捕被告等情節大致相符，並有
    被害人領回鴿子後出具之贓物認領保管單一紙、警方查獲被
    告後拍攝之照片十張及扣案之白手套一雙、手電筒一支、尼
    龍袋一個可資佐證，足見被告之自白與事實相符，堪以採信
    ，事證明確，被告先後二次竊盜之犯行應可認定。
三、論罪與科刑：
（一）罪名─核被告乙○○二次竊盜鴿子之行為，均係犯刑法第
      三百二十條第一項之竊盜罪。
（二）累犯─被告曾於八十四年間因竊盜案件，經本院以八十四
      年度訴字第四九六號判決判處有期徒刑二年六月，刑前強
      制工作三年確定，自八十四年八月二日入監執行強制工作
      ，於八十七年一月三日免除強制工作後接續執行徒刑，於
      八十八年八月十一日縮短刑期假釋出監。其於八十九年假
      釋期間另犯竊盜案件，經本院以八十九年度易字第三○○
      號判決判處有期徒刑一年二月確定，其假釋因而遭到撤銷
      ，應執行殘刑徒刑一年六月八日，自八十九年六月八日入
      監執行，於九十一年十二月二十八日徒刑接續執行完畢，
      有臺灣新竹地方法院檢察署刑案資料查註紀錄表及高等法
      院被告前案紀錄表各一份在卷可供參考，其受徒刑之執行
      完畢後，五年以內再故意犯有期徒刑以上刑之上開二罪，
      為累犯，均應依刑法第四十七條第一項之規定加重其刑。
（三）數罪併罰─被告所犯上開二次竊盜罪，犯意各別，行為不
      同，應予分別論罪，合併處罰。
（四）科刑─爰審酌被告曾有多次竊盜前科之素行、竊盜鴿子供
      己食用之犯罪動機與目的、徒手行竊之手段、竊得財物價
      值非高，被害人且已領回遭竊之鴿子，造成被害人之損失
      不大及坦認犯行之犯罪後態度等一切情狀，分別量處如主
      文所示之刑，並定其應執行之刑。至公訴人雖認被告有多
      次竊盜前科，不知悔改，猶犯上開竊盜罪行，顯見其有犯
      竊盜罪之習慣，併請求諭知被告於刑之執行前令入勞動場
      所強制工作，惟本院認為被告已經坦認全部犯行，足見其
      有悔悟之心，其於九十一年十二月二十八日因竊盜罪徒刑
      執行完畢出監後，相隔近四年再為上開竊盜行為，堪認被
      告出監後尚知自制，是亦缺乏證據認定被告有何犯竊盜罪
      之習慣，上開宣告之刑度，應足以懲治被告並收教化之效
      ，實無宣付強制工作之必要，併予敘明。
（五）沒收─扣案之白手套一雙、手電筒一支、尼龍袋一個，均
      為被告所有，供其第二次竊盜鴿子所用之物，業經其供明
      在卷，應依刑法第三十八條第一項第二款之規定宣告沒收
      。另被告所有，供其第一次竊盜鴿子所用之紙袋並未扣案
      ，亦無證據證明現尚存在，為避免執行困難，爰不併予宣
      告沒收。
四、適用之法律：
（一）刑事訴訟法第二百七十三條之一第一項、第二百九十九條
      第一項前段；
（二）刑法第三百二十條第一項、第四十七條第一項、第五十一
      條第五款、第三十八條第一項第二款，判決如主文。
本案經檢察官林佳穎到庭執行職務。
中    華    民    國  九十五  年  十一  月    十七  日
                  刑事第六庭  法  官  林昌義
以上正本證明與原本無異。
如不服本判決，應於判決送達後10日內向本院提出上訴狀 (應附
繕本 )，上訴於臺灣高等法院。
中    華    民    國    95    年    11    月    17    日
                              書記官  劉怡芳
得上訴。（十日）
附錄論罪科刑法條全文：
中華民國刑法第三百二十條
意圖為自己或第三人不法之所有，而竊取他人之動產者，為竊盜罪，處
五年以下有期徒刑、拘役或五百元以下罰金。
意圖為自己或第三人不法之利益，而竊佔他人之不動產者，依前項之規定
處斷。
前二項之未遂犯罰之。


司法院資訊處製作；財團法人民間司法改革基金會備份。
